【裁判字號】    89,交易,362
【裁判日期】    890816
【裁判案由】    公共危險
【裁判全文】
臺灣高雄地方法院刑事判決                        八十九年度交易字第三六二號
    公  訴  人  臺灣高雄地方法院檢察署檢察官
    被      告  甲○○
右列被告因公共危險案件，經檢察官提起公訴（八十九年度偵字第六○四九號），
本院判決如左：
    主  文
甲○○服用酒類，不能安全駕駛動力交通工具而駕駛，拘役五十天，如易科罰金，以
參佰元折算壹日。
    事  實
一、甲○○於民國八十九年三月三日晚上八時許，在高雄市市○路河邊海產店內與友
    人飲用啤酒數瓶，酒後已達於反應較慢、感覺減低、影響駕駛、思考及個性行為
    改變已影響駕駛，處於不能安全駕駛動力交通工具之狀態，竟仍駕駛車號ＹＱ─
    一七七八號自用小客車，欲至高雄縣仁武鄉尋找友人，於當日晚上九時五十分許
    ，行經仁武鄉○○路一二七號前，因酒後反應及控制方向之能力變差，致駕駛狀
    況不穩，疏未注意車前狀況，及於行經道路修理地段時，未減速慢行，適有行人
    沈翁秀珠帶領兒童饒聖華與饒舜等人，欲橫越馬路，甲○○見狀時已煞避不及，
    至撞及沈翁秀珠、饒聖華及饒舜等人，沈翁秀珠因此受有左股骨折、右肩峰鎖股
    關節脫位與頭部外傷之傷害，饒聖華則受有頭部外傷、左臉頰挫傷及右下肢挫傷
    之傷害，而饒舜則因顱內出血、頭部外傷，經送醫急救，因傷重延至同月九日十
    五時四十三分許不治死亡（過失致死等罪部分，業經本院另以八十九年度交簡字
    第五十六號刑事判決）。甲○○於肇事後，經帶至仁武派出所內，進行測試呼氣
    之酒精濃度，測得甲○○呼氣所含之酒精濃度已達每公升零點六八毫克，而知前
    情。
二、案經高雄縣警察局仁武分局報請台灣高雄地方法院檢察署檢察官偵查起訴。
     理  由
一、訊據被告甲○○對於右揭時、地酒後駕車之事實供承不諱，然矢口否認犯有刑法
    第一百八十五條之三之犯行，辯稱︰伊當時雖飲酒後駕車，但仍可安全駕駛，而
    事故發生當日現場燈光不亮，且因被害人帶二位小孩違規穿越馬路始肇事云云。
    經查︰
  （一）右揭被告酒後駕車之事實，業據其於警、偵訊，及本院調查與審理時自承不
        諱（見警卷第一頁背面訊問筆錄、偵查卷第八頁背面訊問筆錄，本院八十九
        年六月十四日及八月二日訊問與審判筆錄），並有酒精濃度測試紙，及高雄
        縣警察局高警交字第○○四六七一六號舉發違反道路交通管理事件通知單各
        一紙在卷可證。
  （二）按刑法第一百八十五條之三規定所謂「不能安全駕駛」，係抽象危險犯，並
        不以發生具體危險為必要，而使用酒精後對於身體之影響，與駕駛能力有關
        者係︰１、對於移動景物之追蹤能力，２、經強光照射後恢復視力之能力，
        以及３、監視四周之注意能力，而該三種能力在夜間駕車時猶為重要，且許
        多人於飲酒後，因無自覺之生理反應，以致腦部功能已缺損而仍不自知故照
        常開車，此即為多數酒後駕車造成意外事故之主因之一；又呼氣已達每公升
        零點五五毫克至零點七五毫克之間，其行為表現狀態為平衡感與障礙度升高
        、明顯酒醉及步履蹣跚，肇事率為一般正常人之十至二十五倍，認為已達不
        能安全駕車之標準，此業經法務部於八十八年五月十八日，以法八八檢字第
        ○○一六六九號函告週知。被告為警查獲時所測得呼氣所含之酒精濃度達每
        公升零點六八毫克，已如前述，再參以被告於警訊中所承︰「我開車經過水
        管路一二七號前，肇事地點因為較暗，而那名婦女抱著一名小孩，手上又牽
        著另一名小孩，要過馬路，因當時該婦人在肇事地點要過不過在那裡來回走
        著，走過中線後又回頭，再又走過去，而被我所駕駛ＹＱ—一七七八號自小
        客車不慎撞到」（見警卷第一頁背面訊問筆錄），顯然被告在經過肇事地點
        發生事故前，已見到被害人正欲橫越馬路，且猶豫不決之景象，竟未加注意
        減速讓欲過馬路之行人先行通過，或採取任何閃避等安全措施，顯認被告於
        飲酒後駕車，反應與控制等能力均已受到影響。
  （三）雖被告於肇事後，經員警將之帶至仁武派出所，進行走步與迴轉、單腳站立
        即同心圓繪圖等測試時，均合格通過，有測試表一紙在卷可憑，惟依該測試
        表上所載測試時間為當日二十二時五十分許，距離事故發生之二十一時五十
        分許，已逾約一小時，再者，被告突然肇致一死二傷之嚴重交通事故，亦必
        因受驚嚇，而清醒並提高警覺，是此部分之測試，尚難作為被告酒後駕車時
        ，係再得安全駕駛之狀態下為之，是此部分之測試，不能作為被告有利之認
        定。綜前所述，被告顯已達不能安全駕駛之情狀，被告所辯顯係事後卸責之
        詞，不足採信，本件事證明確，被告犯行已堪認定。
二、核被告所為，係犯刑法第一百八十五條之三之服用酒類，不能安全駕駛動力交通
    工具而駕駛罪。按酒精成分對人之意識能力具有不良影響，超量飲酒後會導致對
    週遭事務之辨識及反應能力較平常狀況薄弱，因而酒後駕車在道路上行駛，對一
    般往來之公眾及駕駛人自身皆具有高度危險性，爰審酌被告明知上情，既漠視自
    己安危，更枉顧公眾行之安全，於服用酒類，酒後呼氣達每公升零點六八毫克，
    已處於不能安全駕駛動力交通工具之狀態，仍駕駛車輛，並因而肇至事故，發生
    被害人一人死亡、二人受傷之嚴重後果，惟念其犯罪後之態度尚佳等一切情狀，
    量處如主文所示之刑，並諭知易科罰金之折算標準。
據上論斷，應依刑事訴訟法第二百九十九條第一項前段，刑法第一百八十五條之三、
第四十一條，罰金罰鍰提高標準條例第二條，判決如主文。
中      華      民      國    八十九    年      八      月     十六     日
                              臺灣高雄地方法院交通法庭
                                  審判長  法  官   李嘉興
                                          法  官   廖純卿
                                          法  官   程克琳
右正本證明與原本無異。
如不服本判決，應於判決送達後十日內，向本院提出上訴狀。
                                          書記官   王麒雄
中    華    民    國      八十九      年      八      月      十八      日
附錄本案論罪科刑法條全文
刑法第一百八十五條之三：
服用毒品、麻醉藥品、酒類或其他相類之物，不能安全駕駛動力交通工具而駕駛者，
處一年以下有期徒刑、拘役或三萬元以下罰金。


司法院資訊處製作；財團法人民間司法改革基金會備份。
